【裁判字號】    90,自,70
【裁判日期】    901207
【裁判案由】    詐欺
【裁判全文】
臺灣屏東地方法院刑事判決                              九十年度自字第七號
    自  訴  人  乙○○
    被      告  丙○○
右列被告因詐欺案件，經自訴人提起自訴，本院判決如左：
     主  文
丙○○無罪。
     理  由
一、本件自訴意旨略以：被告丙○○於民國八十一年間經由甲○○○介紹認識自訴人
    ，即於同年七月一日在甲○○○位於屏東市○○路四二八巷三號之住處，向自訴
    人借款新台幣二十四萬元，言明自八十一年九月二十五日起至八十二年四月二十
    五日止，每月償還三萬元，然事後一再延宕，並避不見面，因認被告丙○○蓄意
    騙取自訴人金錢，犯有刑法第三百三十九條第一項之詐欺罪嫌。
二、按犯罪事實應依證據認定之，無證據不得推定其犯罪事實；不能證明被告犯罪者
    ，應諭知無罪之判決，刑事訴訟法第一百五十四條、第三百零一條第一項分別定
    有明文。次按刑法第三百三十九條第一項詐欺罪之成立，以意圖為自己或第三人
    不法所有，以詐術使人將本人或第三人之物交付為要件，所謂以詐術使人交付，
    必須被詐欺人因其詐術而陷於錯誤，若其所用方法，不能認為詐術，亦不致使人
    陷於錯誤，即不構成該罪，此亦有最高法院四十六年台上字第二六○號判例可資
    參照。至於債務人於債之關係成立後，如有未依債之本旨履行民事債務之情形，
    在一般社會經驗上可能之原因甚多，縱令是出於惡意不為履行，苟無足以證明其
    在債之關係發生時，自始即具有不法所有意圖之積極證據，亦僅能令負民事之遲
    延給付責任，依刑事訴訟法第一百五十四條之規定，尚不得據此債信違反之客觀
    事態，而推定債務人原有詐欺取財或詐欺得利之犯意。
三、訊之被告丙○○堅詞否認有何詐欺犯行，辯稱根本不認識自訴人，亦從未向自訴
    人借錢，之前向證人甲○○○借了三十七萬元，還了十七萬元，尚欠二十萬元等
    語。經查：（一）、本件自訴人除提出書寫日期自八十一年九月二十五日至八十
    二年四月二十五日、金額三萬元及丙○○簽名之單據二紙外，並無其他證據可資
    證明自訴人與被告間確實存有如自訴人所述之債權債務關係存在，就上開單據之
    文意觀之，亦無從得知上開單據究係被告於向證人甲○○○借款時所開立，抑或
    是向自訴人借款時所開立。（二）、證人甲○○○雖於本院審理中證稱自訴人所
    指述之借款是伊介紹的，有看到自訴人將錢交予被告等語，然證人前於八十九年
    間向被告提起詐欺告訴，後經臺灣屏東地方法院檢察署檢察官以八十九年度偵字
    第一一五０號不起訴處分確定，有該不起訴處分書在卷可稽，則證人甲○○○於
    與被告已有金錢糾葛之情況下，其所為之證言可信度尚非無疑。（三）、縱使被
    告與自訴人間確實存有如自訴人所稱之債權債務關係，然欠債未還，本為民事糾
    紛，不能遽指為詐欺，且遍查全卷，自訴人並未提出任何證據證明被告有使用詐
    術致使自訴人陷於錯誤而為財產上之交付，雙方間之民事糾紛宜循民事途徑解決
    ，被告犯罪嫌疑顯有不足，揆諸首揭說明，自應為被告無罪之諭知。
據上論斷，應依刑事訴訟法第三百四十三條、第三百零一條第一項，判決如主文。
中      華      民      國    九十      年     十二     月      七      日
                                    臺灣屏東地方法院刑事第三庭
                                          審判長法  官  黃國永
                                                法  官  余德正
                                                法  官  陳姵君
右正本證明與原本無異。
對於本判決如有不服應於收受送達後十日內向本院提出上訴書狀上訴於台灣高等法院
高雄分院並按他造當事人之人數附具繕本。
                                              書記官   蔡德章
中      華      民      國      九十      年      十二      月    七    日


司法院資訊處製作；財團法人民間司法改革基金會備份。
